【裁判字號】    99,再易,11
【裁判日期】    990610
【裁判案由】    給付保險金
【裁判全文】
臺灣高等法院高雄分院民事判決          99年度再易字第11號
再 審原 告  甲○○
再 審被 告  國泰人壽保險股份有限公司
法定代理人  乙○○
上列當事人間請求給付保險金事件，再審原告對於民國99年3 月
17日本院98年度保險上易字第5 號確定判決提起再審，本院判決
如下：
    主  文
再審之訴駁回。
再審訴訟費用由再審原告負擔。
    事 實 及 理 由
一、再審原告主張：伊於民國81年10月24日向再審被告投保國泰
    美滿人生312 終身壽險，並附加國泰防癌終身健康保險附約
    。嗣伊於保險期間90年6 月間發現罹患子宮頸癌，於同年10
    月完成治療。又伊自96年3 月17日起至98年2 月11日止陸續
    住院及手術治療，均係因子宮頸癌疾病而接受子宮根除性手
    術及放射線治療後，所產生之治療併發症，再審被告自應給
    付癌症保險金。詎原審及鈞院98年度保險上易字第5 號判決
    （下稱原確定判決）僅憑國立台灣大學附設醫院（下稱台大
    醫院）之鑑定結果，認定伊上開住院及手術所治療之病症與
    子宮頸癌手術無關，而駁回伊之請求，漏未斟酌財團法人義
    大醫院（下稱義大醫院）醫師盧康、財團法人長庚紀念醫院
    高雄分院（下稱長庚醫院）醫師林浩、陳文利，均證明伊本
    件住院治療係因子宮頸癌疾病治療後之併發症，並非腰椎治
    療之併發症。且伊之臨床治療醫師即安泰醫院感染科醫師許
    育彰、長庚醫院感染科醫師李禎祥、婦產科醫師林浩、外科
    醫師陳文利、義大醫院腦神經外科醫師盧康、國仁醫院骨科
    醫師鍾瑞璋，均證明伊本件住院治療與先前因罹患子宮頸癌
    接受子宮根除性手術及放射線治療有關，以上不同專科醫師
    所作判斷，其可信度及參考價值應優於台大醫院鑑定報告。
    次者，伊自90年7 月接受子宮根除性手術及放射線治療後，
    至95年4 月3 日發現第二、三腰椎壓迫性骨折施行手術前，
    並無任何泌尿科、腎臟科、糖尿病及腰椎之病史，於95年5
    月25日即因膀胱完全喪失功能，而須長期留置導尿管，而依
    一般醫學常識，人體臟器功能自正常至產生病症至少需5 年
    ，5 年之內不可能造成膀胱完全喪失功能，而需長期留置導
    尿管，伊自95年4 月3 日起至95年5 月25日止不到2 月，豈
    有可能因腰椎疾病致膀胱完全喪失功能，而須長期留置導尿
    管，是台大醫院鑑定報告及國仁醫院公函認伊長期留置導尿
    管之原因為腰椎疾病所致，亦屬違反事實及經驗法則。再者
    ，依國內各醫學中心文獻報告，就治療子宮頸癌所引起之併
    發症，與伊本件住院治療之症狀完全一致，至於台大醫院之
    鑑定報告，僅考量「子宮頸癌疾病之併發症」，與伊為「治
    療子宮頸癌所引起之併發症」無關，且所認定者係子宮頸癌
    之「急性併發症」，而未慮及伊係「慢性併發症」情形，另
    台大醫院鑑定報告認為慢性放射治療造成膀胱炎副作用約在
    治療後3 至4 年出現，以血尿或尿血塊為主要症狀，而伊追
    蹤5 年也沒有血尿或尿血塊現象，因此排除此種原因導致長
    期留置導尿管等情，然伊於90年7 月8 日施行子宮根除性手
    術及放射線治療，至95年5 月25日判定膀胱完全喪失功能，
    此期間不到5 年，且依醫學報告，子宮頸癌子宮根除性手術
    之併發症或有20年後出現之情形，絕非台大醫院鑑定報告所
    述治療後約3 至4 年出現，是台大醫院之鑑定報告顯然有誤
    。抑且，兩造簽訂之契約係約定，以癌症為直接原因或癌症
    引起之併發症，經醫師或醫院診斷必須接受住院治療者，再
    審被告即應按實際住院日數給付癌症住院醫療保險金，是自
    以實際臨床治療醫師之判斷為據，而非以台大醫院之鑑定報
    告為準，始符合契約所定。綜上，原確定判決以台大醫院之
    鑑定結果為判決依據，與上開重要證據明顯不符，乃有卷存
    重要證據未經斟酌情事，應有民事訴訟法第497 條之再審事
    由。爰依上開規定提起再審之訴，求為判決原確定判決廢棄
    ，再審被告應給付伊新台幣（下同）66萬6,000 元，及其中
    3 萬6,000 元自96年4 月22日起，29萬7,000 元自96年5 月
    13日起，14萬4,000 元自97年2 月8 日起，18萬9,000 元自
    98年3 月12日起，均至清償日止，按年息10% 計算之利息等
    情。
二、再審被告則未提出聲明及陳述。
三、按依民事訴訟法第466 條不得上訴於第三審法院之事件，除
    同法第496 條規定外，其經第二審確定之判決，如就足影響
    於判決之重要證物，漏未斟酌者，依同法第497 條規定固得
    提起再審之訴。惟所謂重要證物漏未斟酌，係指足以影響判
    決基礎之重要證物，雖當事人已在前訴訟程序提出，然未經
    確定判決加以斟酌者而言。或則忽視當事人聲明之證據而不
    予調查，或則就依聲請或依職權調查之證據未為判斷，均不
    失為漏未斟酌，且以該證物足以動搖原確定判決基礎者為限
    。
  (一)經查，再審原告於90年6 月間發現罹患子宮頸癌，於同年7
    月9 日進行子宮頸癌根除手術，手術後並追加放射線治療，
    於同年10月間完成治療。迨96年間，再審原告因菌血症、肺
    炎及泌尿道感染，自3 月17日起至3 月22日止共6 日，在安
    泰醫院接受住院治療；又因左側腰大肌膿瘍經清創術後、敗
    血症、肺炎、泌尿道感染、帕金森氏症、糖尿病、腎上腺功
    能不全、低血鉀病症及低蛋白血症，自3 月23日起至4 月23
    日止共32日，在長庚醫院接受住院治療，並於4 月4 日接受
    左側腰大肌膿瘍清創手術；復因泌尿道感染、左側腰大肌膿
    瘍經清創術後、帕金森氏症、糖尿病、腎上腺功能不全及低
    血鉀症，自4 月30日起至5 月14日止共15日，在長庚醫院接
    受住院治療；再因於98年2 月1 日膀胱腸道炎併膀胱破裂及
    腹膜炎於98年2 月1 日起至同月11日至長庚醫院住院治療，
    此為兩造所不爭執，堪信為真正。
  (二)至再審原告以其自96年3 月17日起至98年2 月11日止陸續住
    院及手術治療，向再審被告請求癌症給付，原確定判決依台
    大醫院鑑定結果，認再審原告約於95年5 月起長期留置導尿
    管，主要原因為腰椎管狹窄以及整個腰椎因壓迫性骨折等原
    因極度不穩，造成腰薦神經根受到壓迫，導致下背痛、下肢
    無力、小便滯留，其長期留置導尿管非因病患於90年間子宮
    頸癌直接原因引起，亦與子宮頸癌引起之併發症無關。又再
    審原告於96年3 月17日安泰醫院住院之主診斷為肺炎、泌尿
    道感染併發敗血症；3 月23日再轉診至長庚醫院住院至4 月
    23日之主診斷為左側腰大肌膿瘍。肺炎、泌尿道感染併發敗
    血症及腰大肌膿瘍皆是細菌感染，主要原因與長期臥床、長
    期間歇性導尿或留置導尿管較有關係，腰大肌膿瘍可能與先
    前下背部脊椎手術傷口癒合不良合併長期臥床有關，非因病
    患於90年間子宮頸癌直接原因引起；也與子宮頸癌引起的併
    發症無關。再審原告於96年4 月29日至4 月30日至長庚醫院
    就診，復於4 月30日至5 月14日在長庚醫院住院，主診斷為
    泌尿道感染合併菌血症。此病症主要與長期臥床、長期間歇
    導尿或留置導尿管較有關係，非因病患於90年間子宮頸癌直
    接原因引起；也與子宮頸癌引起的併發症無關等語（原確定
    判決第10至12頁），故而認定再審原告所患泌尿道感染併發
    敗血症（或合併菌血症）及左側腰大肌膿瘍，與其長期臥床
    、長期間歇性導尿或留置導尿管較有關係，而與其先前罹患
    之子宮頸癌及其治療併發症無關，其請求癌症給付為無理由
    。
  (三)再審原告雖主張，義大醫院醫師盧康已證明再審原告長期留
    置導尿管之原因與其接受腰椎手術無關；長庚醫院醫師林浩
    亦證明再審原告之住院治療與因子宮頸癌疾病而接受子宮根
    除性手術及放射線治療有關；長庚醫院醫師陳文利出具之診
    斷證明書更證明再審原告住院治療原因，係因子宮頸癌電療
    後膀胱腸道炎併膀胱破裂及腹膜炎等情，以上親自撰寫病歷
    資料之醫師，均已證明再審原告之住院治療係因子宮頸癌疾
    病而接受子宮根除性手術及放射線治療後，導致放射性膀胱
    炎之併發症，並非治療腰椎之併發症。且其臨床治療醫師即
    安泰醫院感染科醫師許育彰、長庚醫院感染科醫師李禎祥、
    婦產科醫師林浩、外科醫師陳文利、義大醫院腦神經外科醫
    師盧康、國仁醫院骨科醫師鍾瑞璋，均證明再審原告本件住
    院治療與先前因罹患子宮頸癌接受子宮根除性手術及放射線
    治療有關，以上不同專科醫師所作判斷，其可信度及參考價
    值應優於台大醫院鑑定報告云云，並提出義大醫院盧康醫師
    撰寫之病歷資料、義大醫院98年8 月26日義醫字第09801474
    號函、96年6 月27日國泰人壽保險股份有限公司查詢病患就
    醫診療結果摘錄報告（長庚醫院林浩醫師回覆）、長庚醫院
    醫師陳文利出具98年2 月11日診斷證明書、國仁醫院98年7
    月23日國仁醫字第0980270 號函、96年6 月5 日國泰人壽保
    險股份有限公司查詢病患就醫診療結果摘錄報告（長庚醫院
    林浩醫師回覆）、安泰醫院病歷內容摘要、96年5 月18日國
    泰人壽保險股份有限公司查詢病患就醫診療結果摘錄報告（
    長庚醫院李禎祥醫師回覆）、長庚醫院李禎祥醫師筆錄摘要
    為證（本院卷第31至37、40至44頁）。經查：
  1.原確定判決就安泰醫院治療部分已敘明：「安泰醫院許育彰
    醫師填寫之病歷內容摘要為：……其中泌尿道感染部分：病
    人有子宮頸癌開過刀，依手術的程度不同，對控制膀胱肌肉
    神經的傷害不同，有機會造成日後病人易得泌尿道感染的危
    險因子（舉例：若開根除性手術，造成神經的傷害大，較易
    UTI ），病人手術不是於本院開的，不知子宮頸癌的手術是
    否造成UTI 的危險因子。3.泌尿道感染及子宮頸癌術後兩者
    關係需查當初動刀的醫院（見一審卷(一)第366 頁）。依此，
    尚無法證明上訴人（即再審原告）係因子宮頸癌之治療併發
    症在安泰醫院接受住院治療。」（原確定判決第8 頁）。
  2.原確定判決就長庚醫院治療部分已載明：「證人即李禎祥醫
    師於原審證稱：（問：本院卷第255 頁診斷證明書診斷欄所
    載10種症狀是否為治療子宮頸癌所引起的併發症？）可能是
    ，沒有辦法直接肯定。（問：帕金森氏症是否也可能是？）
    絕對不是，只有左側腰大肌膿瘍清創術後及泌尿道感染可能
    是。（問：原告為何會有泌尿道感染？）  這有很多原因，
    我照顧她的時候她已經留置導尿管了。（問：你治療何部分
    ？）腰大肌的膿瘍，我們認為是尿道感染所引發的。尿道感
    染是因為留置導尿管所引起的，留置導尿是否跟治療子宮頸
    癌有關我不確定。（問：據你的認知治療併發症指的是什麼
    ？）指子宮頸癌併發症，接受放射線的治療與手術治療的併
    發症不同，前者可能有膀胱炎及膀胱萎縮的併發症，後者可
    能有膀胱神經受損還有解尿的困難，甚至要放置導尿管等語
    （見一審卷(二)第126 至128 頁）。依此，上訴人於上開期間
    在長庚紀念醫院高雄分院接受住院治療及外科手術治療，主
    要係因左側腰大肌膿瘍，而其左側腰大肌膿瘍則係尿道感染
    所引發，尿道感染又係因留置導尿管所引起，惟並無法確定
    此與治療子宮頸癌是否有關，從而，自難據以認定該期間住
    院及外科手術所治療者確為子宮頸癌之治療併發症。」（原
    確定判決第9 、10頁）。
  3.原確定判決就國仁醫院、義大醫院之意見部分已認定：「上
    訴人雖主張，依國仁醫院98年7 月23日國仁醫字第0980270
    號函及義大醫院98年8 月26日義醫字第09801474號函，可知
    上訴人於95年4 月2 日至國仁醫院，經診療發現第二、三腰
    椎壓迫性骨折，而進行椎體成型手術前，已有疼痛解尿困難
    ，有尿路感染之情形，及上訴人於95年11月16日在義大醫院
    接受腰椎手術時，已為期數月無法步行，且無法自行解尿，
    故義大醫院認為極可能與先前接受子宮頸癌治療手術有關云
    云，惟查，依上開國仁醫院函說明四謂老年無法排空尿液為
    多因性，原因複雜，病患可能因膀胱功能老化、營養不良、
    長期臥床、巴金森氏症引起的肌肉神經障、子宮頸癌淋巴
    根除手術傷及膀胱神經、脊椎壓迫性骨折傷到神經，脊髓神
    經退化等，任一樣皆有可能造成膀胱功能不全，而需長期放
    置導尿管或自行以間歇性導尿治療等語（見本院卷第118 頁
    ），又義大醫院並未見到上訴人前於90年間接受子宮頸癌根
    除手術之病歷資料，而不知其術後是否有解尿困難之情形，
    而上述台大醫院之鑑定有參酌上訴人於90年間接受子宮頸癌
    根除手術之病歷資料，知悉上訴人於術後5 年左右，並無發
    生排尿困難之情形，因而排除係該手術所造成，自較為可採
    ，故上訴人此部分主張尚難採取。」（原確定判決第12頁）
    。
  4.準此，原確定判決並非漏未斟酌上開證據，而係因證據取捨
    結果而認不足採取，再審原告依此主張有再審原因，尚屬無
    據。
  (四)再審原告又主張，其自90年7 月接受子宮根除性手術及放射
    線治療，至95年4 月3 日發現第二、三腰椎壓迫性骨折施行
    手術前，並無任何泌尿科、腎臟科、糖尿病及腰椎之病史，
    於95年5 月25日即因膀胱完全喪失功能，而須長期留置導尿
    管，而依一般醫學常識，人體臟器功能自正常至產生病症至
    少需5 年，5 年之內不可能造成膀胱完全喪失功能，而需長
    期留置導尿管，再審原告自95年4 月3 日起至95年5 月25日
    止不到2 月，豈有可能因腰椎疾病致膀胱完全喪失功能，而
    須長期留置導尿管，是台大醫院鑑定報告及國仁醫院公函認
    再審原告長期留置導尿管之原因為腰椎疾病所致，乃違反事
    實及經驗法則云云，並提出甲○○理賠紀錄彙整、國仁醫院
    病歷1 紙為證（本院卷第38、39頁）。惟查，台大醫院鑑定
    報告係就再審原告病史記載：「帕金森氏症：有10年病史，
    …導致步態不穩，常常跌倒，加上本身有骨質疏鬆症，因此
    曾發生3 次骨折，分別為：92年10月21至25日右股骨頸骨折
    ，於安泰醫院治療，92年11月6 至11日右肱骨近端骨折，於
    長庚醫院治療，95年2 月腰椎骨壓迫性骨折，於國仁醫院進
    行椎體整形術。病情變化關鍵點：95年4 月21日義大醫院門
    診主訴2 週前突然發生嚴重下背痛，95年4 月28日長庚醫院
    婦產科門診，主訴左側下肢疼痛無力，需坐輪椅，婦產科檢
    查並無記載有子宮頸癌復發現象」等，進而認：「一、長期
    留置導尿管之主要原因為腰椎管狹窄以及整個腰椎因壓迫性
    骨折等原因極度不穩，造成腰薦神經根受到壓迫，導致下背
    痛、下肢無力、小便滯留。兩次腰椎手術僅短暫改善走路功
    能，甲○○大部份時間臥床。自行以間歇性導尿解決小便滯
    留問題常造成尿道感染。腰薦神經根受到壓迫及恢復自行走
    路等問題根本解決之前，只能長期留置導尿管。二、長期留
    置導尿管非因病患於90年間子宮頸癌直接原因引起；也與子
    宮頸癌引起的併發症無關」（本院卷第27至29頁），是已就
    再審原告之病史變化而為鑑定，並非未斟酌其病史情形。至
    再審原告上開所述其自90年7 月起至95年4 月3 日發現第二
    、三腰椎壓迫性骨折施行手術前，並無任何泌尿科、腎臟科
    、糖尿病及腰椎之病史云云，僅提出理賠紀錄彙整、國仁醫
    院病歷1 紙為據，並無法推翻上開認定，自不足認有何影響
    判決之重要證物漏未斟酌情事。
  (五)再審原告再主張，依國內各醫學中心文獻報告，就治療子宮
    頸癌所引起之併發症，與再審原告本件住院治療之症狀完全
    一致，至台大醫院之鑑定報告，僅考量「子宮頸癌疾病之併
    發症」，與再審原告為「治療子宮頸癌所引起之併發症」無
    關，且所認定者係子宮頸癌之「急性併發症」，而未慮及再
    審原告係「慢性併發症」情形，另台大醫院鑑定報告認為慢
    性放射治療造成膀胱炎副作用約在治療後3 至4 年出現，以
    血尿或尿血塊為主要症狀，而再審原告追蹤5 年也沒有血尿
    或尿血塊現象，因此排除此種原因導致長期留置導尿管等情
    ，然再審原告於90年7 月8 日施行子宮根除性手術及放射線
    治療，至95年5 月25日判定膀胱完全喪失功能，此期間不到
    5 年，且依醫學報告，子宮頸癌子宮根除性手術之併發症或
    有20年後出現之情形，絕非台大醫院鑑定報告所述治療後約
    3 至4 年出現，是台大醫院之鑑定報告顯然有誤云云，並提
    出和信醫院治癌中心之臨床醫學文獻報告、台大醫院「子宮
    頸癌根除手術說明書」、台北榮民總醫院婦產部袁九重主任
    撰「談子宮頸癌的手術治療」、佛教慈濟醫院婦產部魏佑吉
    醫師撰「一種可以保留膀胱功能的子宮頸癌根除性手術」、
    柳營奇美醫院泌尿科盧致誠醫師撰「子宮頸癌接受放射線治
    療後併發放射性膀胱炎的治療」、安泰醫院96年3 月23日診
    斷證明書、長庚醫院95年7 月18日診斷證明書、長庚醫院96
    年4 月23日診斷證明書、長庚醫院98年2 月11日診斷證明書
    為證（本院卷第45至56頁）。然查：
  1.依台大醫院之鑑定報告所載「三、由於子宮頸癌根除手術幾
    手無可避免地會損傷到部分骨盆腔的神經，造成術後排尿的
    困難，因此術後病人一般要接受膀胱訓練2~3 週。甲○○術
    後追蹤排尿沒有困難，因此排除此種原因導致長期留置導尿
    管。子宮頸癌如果復發，腫瘤侵犯到泌尿系統會有血尿和腎
    盂炎，但不是造成排尿困難，甲○○術後追蹤5 年未發現復
    發，因此排除此種原因導致長期留置導尿管。四、約一至二
    成接受放射治療的病人會有膀胱炎的現象，有的甚至會有血
    尿和腎盂炎。慢性放射治療造成膀胱炎（5%）副作用約在治
    療後3~4 年出現，以血尿或尿血塊為主要症狀。甲○○在放
    射線治療初期確有膀胱炎的現象，但是後來就恢復正常，追
    蹤5 年也沒有血尿或尿血塊的現象，因此排除此種原因導致
    長期留置導尿管。」，顯已就再審原告有無「子宮頸癌疾病
    之併發症」、「治療子宮頸癌所引起之併發症」，及「急性
    併發症」、「慢性併發症」情形一併考量。至和信醫院、台
    大醫院、台北榮民總醫院、佛教慈濟醫院之醫學文獻報告固
    認子宮頸癌子宮根除手術之併發症包括膀胱功能損壞、導尿
    管須長期留置、排尿障礙等，惟並無斟酌再審原告之病情，
    自不能證明再審原告之膀胱功能損壞、導尿管須長期留置、
    排尿障礙等，必然為其子宮頸癌子宮根除手術之併發症，尚
    不足動搖台大醫院之鑑定結果。
  2.又上開鑑定報告所述「慢性放射治療造成膀胱炎（5%）副作
    用約在治療後3~4 年出現，以血尿或尿血塊為主要症狀。甲
    ○○在放射線治療初期確有膀胱炎的現象，但是後來就恢復
    正常，追蹤5 年也沒有血尿或尿血塊的現象，因此排除此種
    原因導致長期留置導尿管」，所指追蹤5 年，係指大約時間
    ，尚難以再審原告於90年7 月8 日施行子宮根除性手術及27
    次放射線治療，至95年5 月25日判定膀胱完全喪失功能，此
    期間不到5 年，遽指上開鑑定報告與事實不符而全不可採。
    至台大醫院「子宮頸癌根除手術說明書」雖載稱：「放射線
    治療的少數病人會發生膀胱或腸道的損傷反覆出血，這樣的
    副作用通常不會馬上出現，而是在3 、5 年後，甚至10年後
    才出現」，且奇美醫院泌尿科盧致誠醫師之臨床文獻報告載
    以：「膀胱是放射線治療後慢性併發症中泌尿系統中最常見
    之部位，會引起放射線性膀胱炎…，追蹤下來5 年時有百分
    之六，20年時有百分之十的有血尿機會…住院治療除輸血外
    ，會用到三路尿道導管加沖洗，以免膀胱大血塊堵住尿道。
    更嚴重時可能會有膀胱破裂的情形，其發生率約有百分之二
    。到了住院階段，…病人常因身上有導尿管，增加照顧難度
    ；反覆的阻塞，反覆的更換引流導管，甚至需要反覆進手術
    室處理」等情。惟台大醫院鑑定報告係基於再審原告之病史
    而認定「主要原因為腰椎管狹窄以及整個腰椎因壓迫性骨折
    等原因極度不穩，造成腰薦神經根受到壓迫，導致下背痛、
    下肢無力、小便滯留」，而非「子宮頸癌疾病之併發症」、
    「治療子宮頸癌所引起之併發症」，業如前述，至上開台大
    醫院說明書及奇美醫院文獻報告並未對再審原告個人病史為
    判斷，無法證明再審原告並非因為腰椎管狹窄以及整個腰椎
    因壓迫性骨折等原因極度不穩，造成腰薦神經根受到壓迫，
    導致下背痛、下肢無力、小便滯留等症狀，亦難遽採為有利
    再審原告之證據。是以，再審原告據此主張原確定判決有上
    開影響於判決之重要證物漏未斟酌云云，亦不足取。
  (六)再審原告復主張，兩造簽訂之契約係約定，以癌症為直接原
    因或癌症引起之併發症，經醫師或醫院診斷必須接受住院治
    療者，再審被告即應按實際住院日數給付癌症住院醫療保險
    金，是自以實際臨床治療醫師之判斷為據，而非以台大醫院
    之鑑定報告為準，始符合契約所定云云，並提出保險契約約
    定條款為證（本院卷第57、58頁）。惟上開契約之約定，應
    係指以癌症為直接原因或癌症引起之併發症，經醫師或醫院
    為「確實之診斷」必須接受住院治療者，再審被告始應給付
    。本件依原確定判決認定再審原告之實際臨床治療醫師，就
    其所患病症是否以癌症為直接原因或癌症引起之併發症，或
    因存有其他病因可能性而無法確定，或未考量其子宮頸癌根
    除手術之病歷資料而為記載，均不足採，並採用台大醫院之
    鑑定報告以為判斷，乃其證據取捨之結果，再審原告主張原
    確定判決就上開之重要證物漏未斟酌等語，洵無足取。
四、綜上所述，再審原告以原確定判決漏未斟酌重要證據，依民
    事訴訟法第497 條之規定，提起本件再審之訴，惟原確定判
    決就再審原告所提證據或已審酌，認該證物為不足採，或縱
    經斟酌，亦不足影響原確定判決之內容。是則再審原告主張
    原確定判決就上開重要證物漏未斟酌，自非實在，為無可取
    。從而，其提起本件再審之訴，應認顯無理由，爰不經言詞
    辯論，逕以判決駁回。
據上論結，本件再審之訴顯無再審理由，依民事訴訟法第502 條
第2 項、第78條，判決如主文。
中    華    民    國    99    年    6     月    10    日
                            民事第五庭
                                審判長法官  蔡明宛
                                法      官  曾錦昌
                                法      官  魏式璧
以上正本證明與原本無異。
本判決不得上訴。
中    華    民    國    99    年    6     月    10    日
                                書  記  官  林佳蓉

司法院資訊處製作；財團法人民間司法改革基金會備份。
